臺灣高等法院刑事判決　　　　　　　　 96年度上易字第842號
上　訴　人
即　被　告　丁○○
　　　　　　　　　　（現於臺灣新竹監獄新竹分監執行中）
上列上訴人因竊盜案件，不服臺灣新竹地方法院96年度易字第47
號，中華民國 96年2月27日第一審判決（聲請以簡易判決處刑案
號：臺灣新竹地方法院檢察署95年度偵字第6204、6817號），提
起上訴，本院判決如下：
    主  文
上訴駁回。
    事  實
一、丁○○前因詐欺案件，於民國 93年7月22日經臺灣新竹地方
    法院以93年度易字第131號判處有期徒刑9月確定；復因竊盜
    及贓物案件，於 93年10月4日經臺灣桃園地方法院分別判處
    有期徒刑4月，應執行有期徒刑6月確定；又因竊盜案件於94
    年7月11日經臺灣新竹地方法院以94年度竹簡字第182號判決
    判處有期徒刑5月確定，經接續執行，於95年7月25日縮短刑
    期執行完畢出監。
二、詎丁○○不知悔改，夥同丙○○共同基於意圖為自己不法所
    有之犯意聯絡後，於 95年10月31日凌晨3時許，由丙○○先
    至新竹市○○街地○道，持丙○○所有客觀上可對人之生命
    、身體構成威脅，足供兇器使用之鐵鎚4支、一字起子4支，
    將地下道樓梯上銅製防滑條撬起，竊取樓梯上銅製防滑條11
    條得手尚未離去，而丁○○此時到達該竹蓮街地下道欲走向
    丙○○行竊地點共同行竊之際，為新竹市警察局第三分局南
    門派出所員警胡元鍾於同日凌晨3時40 分許，在上址當場查
    獲，並扣得鐵鎚4支、一字起子4支及遭竊之銅製防滑條11條
    。
三、丁○○另夥同李建利，共同基於意圖為自己不法所有之犯意
    聯絡，於95年12月1日下午7時30分許，在新竹市○○路與西
    大路口之人行陸橋，持丁○○所有客觀上可對人之生命、身
    體構成威脅，足供兇器使用之鐵鎚1支、一字起子1支或徒手
    將樓梯上銅製防滑條撬起，共同竊取樓梯上銅製防滑條23條
    ，得手後尚未離去之際，為警當場查獲，並扣得鐵鎚1 支、
    一字起子1支及遭竊之銅製防滑條23條。
四、案經新竹市警察局第三分局及新竹市警察局第一分局報請臺
    灣新竹地方法院檢察署檢察官偵查起訴。
    理  由
壹、證據能力部分：
    按「被告以外之人於審判外之陳述，雖不符前四條之規定，
    而經當事人於審判程序同意作為證據，法院審酌該言詞陳述
    或書面陳述作成時之情況，認為適當者，亦得為證據。當事
    人、代理人或辯護人於法院調查證據時，知有第一百五十九
    條第一項不得為證據之情形，而未於言詞辯論終結前聲明異
    議者，視為有前項之同意。」，刑事訴訟法第159條之5定有
    明文。本件被告於原審準備程序及審理時，均表示對於檢察
    官所提各項證據方法之證據能力並無意見，本院審酌上開各
    該證據均非非法取得之證據，並無證據力明顯過低之情形，
    復經原審於審判期日就上開證據進行調查、辯論，依法自有
    證據能力，合先敘明。
貳、認定犯罪事實所憑之證據及理由：
一、訊據被告固坦承夥同李建利，於95年12月1日下午7時30分許
    ，在新竹市○○路與西大路口之人行陸橋，持丁○○所有之
    鐵鎚1支、一字起子1支或徒手將樓梯上銅製防滑條撬起，共
    同竊取樓梯上銅製防滑條23條之犯行，惟否認與丙○○於95
    年10月31日凌晨3 時許，在新竹市○○街地○道偷竊之犯行
    ，辯稱：是丙○○去現場犯案，伊沒有到現場，是丙○○偷
    了之後打電話給伊，說他偷了東西，要伊過去，問伊要不要
    賺錢，通知伊去，伊因而被抓等語。
二、惟查被告丁○○對上揭2 次有共同竊盜之事實於原審準備程
    序及審理時均坦承不諱，核與同案被告丙○○、李建利於偵
    查中、原審準備程序及審理時之證述及供述情節大致相符。
    被告於本院審理時雖辯稱：95 年10月31日凌晨3時許，在新
    竹市○○街地○道偷竊之犯行，當時是丙○○去現場犯案，
    伊沒有到現場，是丙○○偷了之後打電話給伊，說他偷了東
    西，要伊過去，問伊要不要賺錢，通知伊去，伊因而被抓等
    語。然查：證人即同案被告丙○○於警詢時供稱伊與丁○○
    商議偷竊銅條，於95年10月31日凌晨二人騎機車經過竹蓮街
    地下道，發現樓梯有銅條，伊就騎機車回去拿榔頭及起子，
    二人分工竊取等語（見偵字第6204號偵查卷第24頁）。於原
    審審理時證稱：鐵鎚與起子是伊的，伊的確有如起訴書所載
    之時間、地點偷這些東西，後來伊有告知被告，請他到竹蓮
    街地下道一起行竊，現場只有伊已動手竊取防滑銅條，丁○
    ○還在地下道的另外一頭對面，尚未偷就被抓了；並稱當天
    有跟被告講，被告說沒空，後來有來現場等語（見一審卷第
    五十四頁）。被告於原審審理時亦供稱：伊的確有去現場，
    在犯案過程中的確有用到鐵鎚與一支起子等語（見一審卷第
    五十四頁）。至於證人丙○○於本院審理時改稱僅是伊一人
    行竊，事先雖告知被告，但被告說他沒空，並未答應云云。
    然其所供與先前證詞已有差異，且衡情被告若未與丙○○說
    好行竊，何以在深夜接獲丙○○通知後仍到達偷竊現場？顯
    不合常理。丙○○嗣後證詞顯係袒護被告之詞，並不足採。
    另外證人即被告李建利於偵查中亦供稱：95年12月1日晚上6
    點多伊與丁○○約在新竹火車站見面，伊與他在那邊聊天，
    之後他問伊有無機車，要伊跟他騎車一起晃，看有無錢可以
    賺，之後我們各騎一部機車，之後騎到新竹是西大路與經國
    路口天橋，我們二人看到橋上的銅製防滑條已經被人撬過，
    便停下車來，可以用手拔就拔，不能拔的就用螺絲起子和鐵
    鎚一起把銅製防滑條取下，螺絲起子跟鐵鎚都是丁○○的，
    他放在機車裡面，拔的時候都沒有行人經過，拔下來以後我
    們把銅製防滑條23條對折，分別放在2 台機車內，我們正準
    備騎走時，警方就到場等語（見偵自第6817號偵查卷第61頁
    ）。此外，並經證人即新竹市政府工務局技士乙○○及甲○
    ○於警詢時分別就員警當場查扣之上揭銅製防滑條為新竹市
    政府所有等情證述明確。被告事後翻供所辯，無非卸責之詞
    ，不足採信。
三、復有贓物認領保管單2張（見第6817號偵卷第37頁、第 6204
    號偵卷第35頁）、查獲現場照片共17張（見第6817號偵卷第
    46頁以下、第6204號偵卷第36頁以下）、新竹市警察局第一
    分局警員陳宜崇、林廉豪偵查報告1件附於偵查卷中可稽（
    見6817號偵查卷第13頁），另有扣案之鐵鎚4支、一字起子4
    支、鐵鎚1支、一字起子1支可按（扣押物品清單見6204號偵
    卷第26頁、扣押物品目錄表見6817號偵卷第11頁）。
四、綜合上述，本案事証明確，被告犯行洵堪認定，應予依法論
    科。
參、論罪之理由：
一、罪名：查被告丁○○與同案被告丙○○就上揭事實欄二由同
    案被告丙○○持以竊盜使用之鐵鎚4支、一字起子4支及被告
    丁○○及同案被告李建利就上揭事實欄三共同持以竊盜使用
    之鐵鎚1支、一字起子1支，其質地堅硬，可對人之生命、身
    體構成威脅，自為刑法第321條第1項第3 款之「兇器」無訛
    。是被告丁○○所為上揭事實欄二、三係犯刑法第321條第1
    項第3款之攜帶兇器竊盜罪。
二、共同正犯：被告丁○○就上揭事實欄二之竊盜犯行與同案被
    告丙○○間；就上揭事實欄三之竊盜犯行與同案被告李建利
    間均有犯意聯絡及行為分擔，均應依刑法第28條論以共同正
    犯。
三、數罪併罰：被告丁○○就上揭事實欄二、三所載之2 次竊盜
    犯行，應分論併罰之。
四、累犯：被告丁○○有如事實欄一所載之故意犯罪而遭判刑，
    前案執行完畢紀錄，此有本院被告前案紀錄表1 份附卷可稽
    ，茲被告丁○○於前案有期徒刑執行完畢5 年以內再故意犯
    事實欄二、三之加重竊盜罪之有期徒刑以上之罪，應依刑法
    第47條第1項，論以累犯，並均加重其刑。
肆、原判決應予維持之理由：
一、原審以被告罪證明確，適用刑法第321條第1項第3款、第 28
    條、第47條第1項、第51條第5款、第38條第1項第2款，並審
    酌被告丁○○不思正途營生，竟冀望不勞而獲竊取天橋及地
    下道之公有銅製防滑條，影響社會治安，並造成天橋及地下
    道往來公眾行之不便，惟被告竊取財物之手段尚稱平和、所
    竊取財物之價值非鉅、並於審理時坦承犯行等一切情狀，分
    別判處被告丁○○有期徒刑七月及十月，應執行有期徒刑一
    年二月。原審認事用法並無不當，量刑亦屬適當，被告提起
    上訴，仍執陳詞辯稱：關於 95年10月31日凌晨3時許，在新
    竹市○○街地○道偷竊之部分，是丙○○去現場犯案，伊沒
    有到現場，是丙○○偷了之後打電話給伊，說他偷了東西，
    要伊過去，問伊要不要賺錢，通知伊去，伊因而被抓云云，
    並指摘原審量刑過重，上訴無理由，應予駁回。
二、扣案之鐵鎚4支、一字起子4支，為同案被告丙○○所有供上
    揭事實欄二被告丁○○、同案被告丙○○共同竊盜犯行所用
    ，業據被告丁○○、同案被告丙○○供明；另扣案之鐵鎚 1
    支、一字起子1 支，為被告丁○○所有，供上揭事實欄三被
    告丁○○、被告李建利共同竊盜犯行所用，業據被告丁○○
    、同案被告李建利供明，爰均依刑法第38條第1項第2款規定
    宣告沒收。
三、另公訴人建請依法宣告被告於刑之執行前，令被告丁○○入
    勞動處所強制工作等語，雖非無見，惟審酌被告丁○○犯前
    因竊盜及贓物案件，於 93年10月4日經臺灣桃園地方法院分
    別判處有期徒刑4月，應執行有期徒刑6月確定；又因竊盜案
    件於94年7月11日經臺灣新竹地方法院以94年度竹簡字第182
    號判決判處有期徒刑5月確定，有本院被告前案紀錄表1份附
    卷可稽，而本件被告二次犯行，係於95年10月31日及95年12
    月1 日，難認有犯竊盜罪之習慣，故認本院前開量處之刑已
    足使被告知所警惕，尚無予以宣告強制工作之必要，併予敘
    明。
四、又事實欄二之犯罪事實部分，原起訴書所載之犯罪時間95年
    10月31日15時30分，應係誤載，業經公訴人於原審 96年1月
    30日準備程序中當庭更正，附此指明。
伍、據上論斷，應依刑事訴訟法第368條，判決如主文。
本案經檢察官劉靜婉到庭執行職務。
中　　華　　民　　國　　96　　年　　6 　　月　　21　　日
　　　　　　　　　刑事第七庭    審判長法　官  黃麗生
　　　　　　　　　　　　　　　　　    法　官  許宗和
　　　　　　　 　 　　　　　　　　　　法　官  許錦印
以上正本證明與原本無異。
不得上訴。
                                      書記官  楊妙恩
中　　華　　民　　國　　96　　年　　6 　　月　　26　　日
附錄：本案論罪科刑法條全文
中華民國刑法第321條
犯竊盜罪而有左列情形之一者，處6月以上、5年以下有期徒刑：
一  於夜間侵入住宅或有人居住之建築物、船艦或隱匿其內而犯
    之者。
二  毀越門扇、牆垣或其他安全設備而犯之者。
三  攜帶兇器而犯之者。
四  結夥三人以上而犯之者。
五  乘火災、水災或其他災害之際而犯之者。
六  在車站或埠頭而犯之者。
前項之未遂犯罰之。
